臺灣臺中地方法院民事判決
111年度中小字第2863號
原      告  日盛國際商業銀行股份有限公司

法定代理人  郭倍廷
訴訟代理人  湯智傑
被      告  廖玉春即洪偉倫之繼承人

訴訟代理人  洪家彬
上列當事人間給付簽帳卡消費款事件，本院於民國111年8月17日
言詞辯論終結，判決如下：
    主      文
被告應於繼承被繼承人洪偉倫之遺產範圍內，給付原告新臺幣28
078元及附表所示之利息。
原告其餘之訴駁回。
訴訟費用新臺幣900元由被告於繼承被繼承人洪偉倫之遺產範圍
負擔，餘由原告負擔。
本判決原告勝訴部分得假執行。
    事實及理由
一、原告主張：被告之被繼承人洪偉倫生前向原告申請信用卡使
    用，積欠主文第1項所示本息未付。洪偉倫於民國96年12月2
    0日死亡，被告未於法定期限內向法院聲請限定繼承或拋棄
    繼承，爰請求被告應給付原告新臺幣(下同)28078元及附表
    所示之利息。
二、被告則請求駁回原告之訴。
三、原告主張之事實，固據其提出信用卡申請書、約定條款、帳
    務明細、戶籍謄本、繼承系統表、本院家事法庭函等件為證
    。惟繼承在民法繼承編中華民國98年5月22日修正施行前開
    始，繼承人因不可歸責於己之事由或未同居共財者，於繼承
    開始時無法知悉繼承債務之存在，致未能於修正施行前之法
    定期間為限定或拋棄繼承，且由其繼續履行繼承債務顯失公
    平者，於修正施行後，以所得遺產為限，負清償責任，98年
    6月10日修正公布之民法繼承編施行法第1條之3第4項定有明
    文。至關於繼承債務是否顯失公平，應以繼承人與債務發生
    之關連性、繼承人有否於繼承開始前自被繼承人處取得財產
    ，及取得多寡為判斷之準據。亦即，債務之發生直接與債務
    人有關連者，如被繼承人為繼承人求學、分居或營業所發生
    之負債，由繼承人繼承該債務即非顯失公平。被繼承人曾於
    繼承開始前贈與繼承人超逾所負債務財產，尚非顯然失衡者
    ，皆係因繼承人之受有利益而影響被繼承人債務之清償，亦
    可認非顯失公平。至若繼承人與繼承債務之發生並無關連、
    繼承人對被繼承人財產狀況全然無涉，或依債務人之經濟狀
    況，若仍令繼承人就被繼承人債務負完全之清償責任，自屬
    顯失公平。洪偉倫係被告之子，有原告提出之戶籍謄本在卷
    可稽，而本件債務係由洪偉倫持原告所發給之信用卡消費所
    產生，則洪偉倫如何利用該信用卡刷卡消費，被告實難以知
    悉，原告亦未證明被告與本件債務有何關連，或洪偉倫有何
    贈與被告逾越本件債務財產之事，若令被告須負連帶清償責
    任，使其需以其自身財產繼續清償被繼承人洪偉倫所負之本
    件債務，反使原告得到其原來未預想得到之利益，自屬顯失
    公平，依上開說明，被告所負本件債務之責任範圍，應以其
    繼承被繼承人洪偉倫之遺產範圍為限。從而，原告依信用卡
    契約之法律關係，請求判決如主文第1項所示，為有理由，
    應予准許；逾此範圍之請求，即屬無據，應予駁回。
四、本件原告勝訴部分，係小額程序為被告敗訴之判決，依民事
    訴訟法第436條之20規定，應職權宣告假執行，
五、訴訟費用負擔之依據：民事訴訟法第79條。
中　　華　　民　　國　　111 　年　　9 　　月　　28　　日
                  臺中簡易庭  法  官  劉正中
以上為正本，係照原本作成。
如不服本判決，應於送達後20日內，以判決違背法令為理由，向
本院提出上訴狀並表明上訴理由（上訴理由應表明一、原判決所
違背之法令及其具體內容；二、依訴訟資料可認為原判決有違背
法令之具體事實），如於本判決宣示後送達前提起上訴者，應於
判決送達後20日內補提上訴理由書（須附繕本）。
中　　華　　民　　國　　111 　年　　9 　　月　　28　　日
                              書記官  江婉君
附表：
┌────┬────────┬───┐
│債權本金│  利息計算期間  │年  息│
│(新臺幣)│     (民國)     │      │
├────┼────────┼───┤
│ 23126元│97年6月25日起至 │   20%│
│        │104年8月31日止  │      │
├────┼────────┼───┤
│ 23126元│104年9月1日起至 │   15%│
│        │清償日止        │      │
└────┴────────┴───┘